【裁判字號】    92,交聲,79
【裁判日期】    920731
【裁判案由】    違反道路交通管理處罰條例聲明異議
【裁判全文】
臺灣苗栗地方法院交通事件事裁定                    九十二年度交聲字第七九號
    異議人即
    受處分人  丙○○
右列受處分人因違反道路交通管理處罰條例案件，對於交通部公路局新竹監理所苗栗
監理站事件裁決所所為之處分 (原處分案號：苗稽駕字第五四─Ｆ00000000
號裁決）聲明異議，本院裁定如左：
        主      文
原處分撤銷。
丙○○不罰。
        理      由
一、按汽車駕駛人，駕駛汽車肇事致人受傷或死亡，應即採取救護或其他必要措施，
    並向警察機關報告，不得駛離；違者吊扣其駕照三個月至六個月；逃逸者吊銷駕
    駛執照，道路交通管理處罰條例第六十二條第一項定有明文。又汽車駕駛人，曾
    依同條例第六十二條第一項之規定吊銷駕駛執照者，不得考領駕駛執照，同條例
    第六十七條第一項亦有規定。
二、本件受處分人即異議人於民國（下同）九十二年四月二十三日晚上六時二十五分
    ，駕駛車號ＢＪ—七二八一號自用小客車，在卓蘭鎮○○路四十號前，為苗栗縣
    警察局大湖分局卓蘭分駐所警員乙○○舉發「肇事致人受傷逃逸」違規。原處分
    機關認應係依道路交通管理處罰條例第六十二條第一項規定裁處吊銷受處分人駕
    駛執照並永不得再考領駕駛執照之諭知。
三、訊據受處分人於本院調查時，固不否認有於右揭時、地駕車經過，惟否認有逃逸
    之意思，辯稱：伊不知道有撞到對方云云。經查：本案已經臺灣苗栗地方法院檢
    察署檢察官以九十二年度偵字第二二九六號作成不起訴處分確定，業經本院調卷
    查核無訛，有不起訴處分書附卷可稽。又告訴人甲○○於前揭偵查案件檢察官訊
    問中陳稱：肇事車輛撞到伊右臀時，伊有喊一聲，也有撞擊聲音，但因當時清潔
    車放著很大的音樂聲，所以被告應該沒有聽到伊的喊叫聲及撞擊聲，肇事車輛超
    車時，是從伊身後擦過去，伊並沒有倒下等情（參見九十二年偵字第二二九六號
    卷第三十五頁）；核與證人即清潔車司機黃昭旭於警詢中所述：案發時伊有喊叫
    肇事車輛，但因街上吵雜聲音太大，被告沒有聽見，才沒有停下車等語（參見九
    十二年偵字第二二九六號卷第十頁背面）相符，顯見異議人所辯不知有撞到甲○
    ○乙節，尚非無據；又查肇事車輛，於警員巡查到達被告住所時，勘查肇事車輛
    並未發現有撞擊痕跡等情，亦有警員乙○○、汪秩豐所製作調查報告書一份及肇
    事車輛之照片附卷足參，是異議人所辯應堪採信，自難因被告肇事後未停車察看
    ，即遽認異議人肇事使人受傷逃逸。揆諸前述，原處分機關依道路交通管理處罰
    條例第六十二第一項規定裁處吊銷受處分人駕駛執照之處分，自屬不當，從而苗
    栗監理站上開裁決處分，應予以撤銷。
四、據上論斷，應依道路交通案件處理辦法第二十條，裁定如主文。
中      華      民      國     九十二     年     七     月    三十一    日
                                      臺灣苗栗地方法院交通法庭
                                          法  官   林  誌  誠
右正本證明與原本無異。
如不服本裁定，應於送達後五日內，向本院提出抗告狀。
                                          書記官   古  紹  霖
中      華      民      國     九十二     年     七     月    三十一    日


司法院資訊處製作；財團法人民間司法改革基金會備份。
